【裁判字號】    98,易,1828
【裁判日期】    980917
【裁判案由】    竊盜
【裁判全文】
臺灣板橋地方法院刑事判決              98年度易字第1828號
公  訴  人  臺灣板橋地方法院檢察署檢察官
被      告  甲○○
上列被告因竊盜案件，經檢察官提起公訴（98年度偵緝字第1739
號），被告於本院準備程序進行中就被訴事實為有罪之陳述，經
本院裁定進行簡式審判程序，判決如下：
    主  文
甲○○共同攜帶兇器毀越門扇於夜間侵入住宅竊盜，累犯，處有
期徒刑柒月；老虎鉗壹支，沒收之。
    事  實
一、甲○○前因竊盜案件，經本院以90年度簡字第401 號判處有
    期徒刑6 月，並經本院以91年度簡上字第62號判決駁回上訴
    確定；又因搶奪案件，經本院以91年度訴字第1640號判處有
    期徒刑10月，並經臺灣高等法院以91年度上訴字第3466號判
    決駁回上訴確定；再因竊盜案件，經本院以92年度易字第42
    號判處有期徒刑4 月確定，上開3 罪經本院以92年度聲字第
    1632號裁定應執行刑為有期徒刑1 年6 月確定，於民國93年
    4 月30日縮刑期滿執行完畢。又因傷害、竊盜等案件，經本
    院及臺灣高等地方法院以94年度簡字第5633號、96年度上易
    字第49號判處有期徒刑3 月、2 年確定，嗣經本院以96年度
    聲減字第7698號裁定就上開傷害罪部分減為有期徒刑1 月15
    日，並與不得減刑之竊盜罪部分定應執行刑為有期徒刑2 年
    1 月確定，於97年8 月9 日縮刑期滿執行完畢。詎仍不知悔
    改，與其胞妹傅淑芳（另案偵辦）共同基於意圖為自己不法
    所有之犯意聯絡，於97年11月3 日晚上10時30分許之夜間，
    攜帶甲○○所有客觀上足對人之生命、身體、安全構成威脅
    ，具有危險性而可供兇器使用之老虎鉗1 支，至臺北縣中和
    市○○路90巷4 弄6 之1 號2 樓乙○○住處，由甲○○以上
    開老虎鉗將鐵門欄杆折彎破壞後，伸手進去開啟鐵門，毀越
    門扇而一同侵入上址乙○○住處（無故侵入住宅部分未據告
    訴），共同竊取乙○○所有之機械手錶1 只、金項鍊2 條，
    得手後，旋即離去。嗣乙○○報警處理，經警於上址乙○○
    住處內床上之藍色塑膠抽屜上採得可疑之指印2 枚送驗結果
    ，與甲○○之右食、右環指指紋相符，始查悉上情。嗣於98
    年6 月26日下午1 時許，甲○○在臺北縣中和市○○路○ 段
    135 號地下室之「權威網咖」內為警查獲，並自行帶同警方
    前往臺北縣中和市○○路90巷4 弄8 號6 樓住處起出上開竊
    得之機械手錶1 只。
二、案經乙○○訴由臺北縣政府警察局中和分局報請臺灣板橋地
    方法院檢察署檢察官偵查起訴。本院於準備程序進行中，被
    告就被訴事實為有罪之陳述，經告知被告簡式審判程序之旨
    ，並聽取當事人之意見後，裁定進行簡式審判程序。
    理  由
一、上揭犯罪事實，業經被告甲○○於本院準備程序及審理中坦
    承不諱，核與證人即被害人乙○○於警詢中之證述情節相符
    ，並有照片4 張在卷可稽，而警方在上址乙○○住處內床上
    之藍色塑膠抽屜上採得之可疑指印2 枚，經送請內政部警政
    署刑事警察局鑑定結果，與該局檔存被告甲○○指紋卡之右
    食、右環指指紋相符，亦有內政部警政署刑事警察局97年12
    月4 日刑紋字第0970175761號鑑驗書1 份在卷可稽，另被告
    甲○○為警查獲後，復自行帶同警方前往臺北縣中和市○○
    路90巷4 弄8 號6 樓住處起出乙○○失竊之機械手錶1 只，
    亦有照片2 張在卷可稽，足認被告甲○○之自白與事實相符
    ，洵可採為認定事實之依據。是本案事證明確，被告甲○○
    犯行，已堪認定，應依法論科。
二、按刑法第321 條第1 項第3 款之攜帶兇器竊盜罪，係以行為
    人攜帶兇器竊盜為其加重條件，此所謂兇器，其種類並無限
    制，凡客觀上足對人之生命、身體、安全構成威脅，具有危
    險性之兇器均屬之，且祇須行竊時攜帶此種具有危險性之兇
    器為已足，並不以攜帶之初有行兇之意圖為必要，最高法院
    79年度臺上字第5253號判例意旨可資參照。查，被告甲○○
    於行竊時所攜帶之老虎鉗1 支，乃金屬材質，如以之攻擊人
    體，足以造成相當之傷害，是可認該等物品客觀上可對人之
    生命、身體、安全構成威脅，具有危險性，屬刑法第321 條
    第1 項所定之兇器。是核被告甲○○所為，係犯刑法第321
    條第1 項第1 款、第2 款、第3 款之攜帶兇器毀越門扇於夜
    間侵入住宅竊盜罪。又被告甲○○與傅淑芳就上開竊盜犯行
    間，有犯意之聯絡及行為之分擔，皆為共同正犯。又被告甲
    ○○有如犯罪事實欄所載之犯罪科刑執行情形，此有臺灣高
    等法院被告前案紀錄表1 份在卷足憑，其受有期徒刑之執行
    完畢後，5 年內故意再犯本件有期徒刑以上之罪，為累犯，
    應依刑法第47條第1 項之規定加重其刑。爰審酌被告甲○○
    正值青年，不思以正途獲取財物，竟任意於夜間侵入他人住
    宅行竊，破壞一般民眾之身家財產安全，兼衡其智識程度、
    犯罪之動機、目的、手段、竊盜所得財物之價值，及犯後坦
    承犯行之態度等一切情狀，量處如主文所示之刑，以資懲儆
    。又被告甲○○持以行竊之老虎鉗1 支，係被告甲○○所有
    ，供本件犯罪所用之物，業經被告甲○○供承在卷，雖未經
    扣案，然不能證明業已滅失，應依刑法第38條第1 項第2 款
    規定併予宣告沒收之。
據上論斷，應依刑事訴訟法第273 條之1 第1 項、第299 條第1
項前段，刑法第28條、第321 條第1 項第1 款、第2 款、第3 款
、第47條第1 項、第38條第1 項第2 款，判決如主文。
本案經檢察官李巧菱到庭執行職務。
中    華    民    國    98    年    9     月    17    日
                      刑事第十九庭  法  官    曾淑娟
上列正本證明與原本無異。
如不服本判決，應於判決送達後10日內敘明上訴理由，向本院提
出上訴狀 (應附繕本) ，上訴於臺灣高等法院。其未敘述上訴理
由者，應於上訴期間屆滿後20日內向本院補提理由書「切勿逕送
上級法院」。
                                    書記官    陳金鳳
中    華    民    國    98    年    9     月    17    日
附錄本案論罪科刑法條全文：
中華民國刑法第321條
犯竊盜罪而有左列情形之一者，處6 月以上、5 年以下有期徒刑
：
一、於夜間侵入住宅或有人居住之建築物、船艦或隱匿其內而犯
    之者。
二、毀越門扇、牆垣或其他安全設備而犯之者。
三、攜帶兇器而犯之者。
四、結夥三人以上而犯之者。
五、乘火災、水災或其他災害之際而犯之者。
六、在車站或埠頭而犯之者
前項之未遂犯罰之。


司法院資訊處製作；財團法人民間司法改革基金會備份。
